【裁判字號】    92,上更(一),243
【裁判日期】    921216
【裁判案由】    強盜等
【裁判全文】
臺灣高等法院臺中分院刑事判決                九十二年度上更(一)字第二四三號
  上訴人即被告  戊○○
                丁○○
                辛○○
                乙○○
  右四被告共同指定辯護人  本院公設辯護人  甲○○
右上訴人因強盜等案件，不服臺灣彰化地方法院九十一年度訴字第六八五號中華民國
九十一年十二月五日第一審判決（起訴案號：臺灣彰化地方法院檢察署九十一年度偵
字第二三四三號），提起上訴，經判決後最高法院發回更審，本院判決如左：
    主      文
原判決關於丁○○、戊○○、辛○○及乙○○部分均撤銷。
丁○○連續意圖為自己不法之所有，結夥三人以上攜帶凶器，以強暴至使不能抗拒，
而取他人之物，累犯，處有期徒刑捌年陸月。
戊○○連續意圖為自己不法之所有，結夥三人以上攜帶凶器，以強暴至使不能抗拒，
而取他人之物，累犯，處有期徒刑捌年。
辛○○、乙○○連續意圖為自己不法之所有，結夥三人以上攜帶凶器，以強暴至使不
能抗拒，而取他人之物，各處有期徒刑柒年陸月。
    事      實
一、戊○○前於民國八十七年間因竊盜罪，經台灣彰化地方法院八十七年度易緝字第
    九九號判處有期徒刑二年，嗣經本院八十八年度上易字第六一五號判決駁回上訴
    ，於八十八年三月三十日確定，送監執行後，八十九年六月二十二日假釋出獄並
    付保護管束，同年十一月二十七日假釋付保護管束期滿而執行完畢；丁○○則曾
    因竊盜罪及違反毒品危害防制條例案件，分別經台灣彰化地方法院於八十八年七
    月二日、八十九年二月三日，各判處有期徒刑一年二月及四月確定，嗣定應執行
    刑為有期徒刑一年五月，入監執行後於九十年一月二十日假釋出獄並付保護管束
    ，同年二月二十八日假釋付保護管束期滿而執行完畢。詎其二人均不知悔改，於
    九十一年三月二十一日晚間與辛○○、張加賓、乙○○聚會之際，竟商議強盜檳
    榔攤，而共同基於意圖為自己不法之所有之概括犯意，先於九十一年三月二十二
    日凌晨一時許，由乙○○駕駛其所有之中華三菱自小客車，附載戊○○、丁○○
    、辛○○、張加賓，外出尋找作案之用車，於行經雲林縣西螺鎮○○路五十四巷
    三號前，發現壬○○所有之ＳＫ─０一二七號自小客車停於路旁，遂由辛○○持
    客觀上可供作兇器使用之一字型起子一支（未扣案）下車竊取，得手後駕駛該車
    與乙○○所駕之自小客車一同返回彰化縣溪州鄉；待乙○○將自己之自小客車停
    妥之後，與戊○○、丁○○、張加賓共乘由辛○○所駕駛之ＳＫ─０一二七號自
    用小客車，於同日凌晨二時許，駛至彰化縣溪湖鎮○○路○段「統一超商」前時
    ，又發現丙○○所有之八Ｌ─一七五八號自小客車停放路旁未熄火，戊○○等人
    遂承前開之竊盜犯意，由戊○○下車竊取，其餘之人則在旁接應，得手後二車相
    隨往彰化縣員林鎮方向行駛，至彰化縣員林鎮○○路與至善街口時，渠等將在西
    螺鎮竊得之ＳＫ─０一二七號自小客車丟棄，再由辛○○及乙○○輪流駕駛八Ｌ
    ─一七五八號自小客車，附載其餘之人朝台中市方向行駛，至台中市閒逛一陣並
    由戊○○在台中市不詳之五金百貨行買妥口罩後，於同日凌晨四時許，行至台中
    市市○路五七二號前「夏威夷檳榔攤」時，認有機可趁，戊○○、丁○○、辛○○、張加賓即戴上口罩（未扣案），分持戊○○所準備長約一尺餘雙面開刃之刀
    械各一把（未扣案），下車進入該檳榔攤後，由辛○○、戊○○持刀械嚇令檳榔
    小姐庚○○拿出財物，至使庚○○不能抗拒，而任由丁○○取走抽屜內現金共新
    台幣（下同）三千四百五十元，張加賓取走櫃台上之摩托羅拉手機一支，得手後
    ，仍由乙○○駕車附載其餘四人，沿省道往草屯方向逃逸。嗣於同日凌晨五時許
    ，渠等駛至彰化縣芬園鄉○○路○段十九號前己○○、蔡欣穎共同管理之「上青
    檳榔攤」時，丁○○、戊○○、辛○○復戴上口罩、並各持前揭刀械一支，與只
    戴口罩之張加賓一同進入該檳榔攤，由戊○○、辛○○持刀械押住己○○，致使
    其不能抗拒，而任由丁○○取走櫃台上己○○、蔡欣穎共同監管之黑色皮包一個
  （內有現金二百元、身分證一枚、汽、機車駕駛執照一枚、學生證一張、健保卡
    一枚、摩托羅拉Ｌ２０００型手機一支）及櫃台抽屜內之現金約八千餘元，張加
    賓則取走櫃台上之摩托羅拉Ｔ１８９型手機一支，其間，辛○○所持之刀械不慎
    劃傷己○○之左手臂（此部分未據告訴）。渠等得手後，仍乘坐乙○○所駕駛在
    旁接應之贓車往南投方向行駛，嗣再折返彰化縣溪州鄉，乙○○下車駕駛自己之
    自小客車，而丙○○所有之八Ｌ─一七五八號自用小客車則換由辛○○駕駛，並
    附載其餘三人同往南投縣名間鄉棄車，途中乙○○先折返，餘四人則在路旁朋分
    強盜所得，由戊○○、辛○○拆卸八Ｌ─一七五八號自小客車上之音響及ＶＣＤ
    螢幕，現金每人各分得約二千餘元，手機則由丁○○分得二支、張加賓分得一支
    （摩托羅拉Ｔ１８９型），至乙○○所分得之二千餘元現金，則由丁○○於同日
    下午交付。嗣因張加賓將其弟張鴻彰所有之行動電話門號0000000000
    ＳＩＭ卡插入分得之前揭手機使用，經警調通聯紀錄而於九十一年三月二十七日
    二十時許循線查獲張加賓，並於彰化縣北斗鎮○○路六十之五號張加賓之租屋處
    扣得前揭摩托羅拉Ｔ１８９型手機一支及花剩之現金二千元，再循線查獲其餘共
    犯。
二、案經彰化縣警察局移送台灣彰化地方法院檢察署檢察官偵查起訴。
    理      由
一、訊之上訴人即被告丁○○（下稱被告丁○○）否認參與右揭竊盜、強盜犯行，辯
    稱伊當時因為吸毒，都在車上睡覺不知發生何事；另上訴人即被告戊○○（下稱
    被告戊○○）則坦承竊取八Ｌ─一七五八號自小客車，並曾於台中市購買口罩，
    參與強盜上青檳榔攤及夏威夷檳榔攤等情，惟辯稱丁○○、乙○○在車上不知道
    渠等要做什麼，且伊並沒有分到強盜取得之財物；於原審則辯稱辛○○如何竊車
    伊並不知情，八Ｌ─一七五八號自小客車是伊於超市買飲料後，見車子未熄火，
    一個人所為，其他人不知情，強盜夏威夷檳榔攤時，伊雖有下車，但未參與，至
    強盜之工具乃本放置於八Ｌ─一七五八號自小客車上之鐵尺云云；上訴人即被告
    辛○○（下簡稱被告辛○○）辯稱：伊係以一字型螺絲起子竊取ＳＫ─０一二七
    號自用小客車，其餘被告並不知情，在溪湖時，不知戊○○為何要下車，另經過
    夏威夷檳榔攤時，伊與被告張加賓臨時起意下車行搶，上青檳榔攤也是渠等二人
    所為，渠等當時係拿鐵板尺作案，並未持刀，伊未分到財物云云；被告乙○○辯
    稱：九十一年三月二十二日時，伊開車載其餘被告外出，到了西螺，辛○○叫伊
    停車，他一人下車並開了一部車，伊不知他所開係偷來的車，後來伊車沒油，就
    開回溪洲，渠等就上辛○○所開之車，本來要去台中，到溪湖鎮時，辛○○將車
    停在超商前，戊○○就下車，辛○○將車開前面一點，後來就看到戊○○開了一
    部車子過來，到員林後，渠等就在莒光路旁坐上戊○○開來之車往台中，到了台
    中，經過夏威夷檳榔攤時，辛○○說要買檳榔，伊就將車停在檳榔攤前，戊○○
    、丁○○、辛○○及張加賓就下車，當時並未看到四人手上有拿何工具，四人進
    入檳榔攤後約三、四分鐘就又上車，後往芬園方向，經過一家檳榔攤時，張加賓
    說停車，之後四人又下車進入檳榔攤，丁○○先上車，戊○○站在檳榔攤前並面
    向外面，約五、六分鐘後他們又上車，上車時有看到張加賓手上拿一個黑色皮包
    ，嗣渠等回溪洲開伊之車，之後到水里，然因其車沒油，伊就先行返家，翌日中
    午打電話給丁○○，他叫伊去載他，並拿二包零錢給伊加油，伊不知他們去強盜
    財物云云。
二、經查：
  (一)右揭犯罪事實，業據(1)被告辛○○於警訊中坦稱：九十一年三月二十一日當晚約
    十一時許伊從家裡開伊車至丁○○、戊○○兄弟之故居圳寮處，到時丁○○、戊○○及張加賓三人已在場，後來乙○○亦開車前來，之後渠五人即在屋內聊天，
    席間有人提議行搶，大家均無異議，後由乙○○開其自己之車載渠等至西螺找尋
    作案所需用之車輛，一行人開至雲林縣西螺鎮○○路五四巷三號前有看到路旁停
    一部ＳＫ－０１２７號紅色自小客車，就由伊下車持Ｔ字型起子撬開車門行竊，
    再將乙○○車子開回圳寮停放，四人即坐上伊竊得之小客車上，行至彰化縣溪湖
    鎮○○路○段統一超商前看見一部８Ｌ－１７５８號自小客車停放於路邊，即由
    戊○○下車將該車竊走，二車一同駛至彰化縣員林鎮○○路旁將紅色小客車棄置
    於路旁，其等四人即改乘８Ｌ－１７５８號自小客車，行駛至台中市市○路五七
    二號看見夏威夷檳榔攤有機可乘，即駛進停在檳榔攤之前，由伊、張加賓、丁○○、戊○○四人持小武刀四把，戴上口罩下車進入檳榔攤內，強取現金及行動電
    話手機一支，得手後往彰化縣芬園鄉方向行駛，至彰化縣芬園鄉○○村○○路○
    段十九號「上青檳榔攤」，發現只有一人看守，即駛至檳榔攤前停下，由伊、丁○○、戊○○、張加賓四人分持小武刀、戴口罩進入強取被害人所有黑色皮包內
    現金八千多元、手機二支，得手後回彰化縣溪州市區內之廟裡即乙○○停車之地
    方，由乙○○下車開其車子，與伊駕駛之８Ｌ－１７５８號自小客車相約去水里
    丟棄８Ｌ－１７５８號自用小客車，嗣因乙○○覺得太遠故轉往回走，伊亦回頭
    開回圳寮丁○○之家，由伊下來換開伊自己之自小客車，與戊○○駕駛之８Ｌ－
    １７５８號自用小客車一同開往南投縣名間鄉松柏嶺夜市停車場，將該８Ｌ－１
    ７５８號自用小客車丟棄，改乘伊車回家，其間在路旁停車分贓，乙○○應得之
    贓款約二千元由丁○○負責事後拿給乙○○等語在卷（彰化縣警察局刑案偵查卷
    第十四頁反面、十五頁反面）；(2)同案被告張加賓於九十一年四月四日第三次警
    訊筆錄中亦坦承：渠等先由乙○○開車載至西螺鎮，再由辛○○持十字板手下手
    竊取一部紅色福特ＳＫ－０１２７自用小客車，再將乙○○駕駛之三菱自小客車
    開往溪州鄉一不知名廟宇附近廣場停放後，一起搭乘辛○○竊得之ＳＫ－０１２
    ７號自用小客車，至溪湖鎮○○○○路旁，見一部未熄火之日產小客車車號８Ｌ
    －１７５８，由戊○○下車將該車開走，其後由乙○○駕駛ＳＫ－０１２７號自
    用小客車載伊，另戊○○駕駛８Ｌ－１７５８號自小客車載丁○○、辛○○一同
    至員林鎮○○路旁，將ＳＫ－０１２７號自小客車丟棄，再由辛○○、乙○○二
    人輪流開該８Ｌ－１７５８號自客車，至凌晨四時左右，則至台中市市○路五七
    二號夏威夷檳榔攤，由伊、辛○○、戊○○、丁○○分持四支小型指揮刀戴口罩
    進入檳榔攤搶劫，並由辛○○、戊○○持刀押著檳榔小姐，伊動手取走摩托羅拉
    手機，丁○○拿走檳榔攤內的錢，得手後由乙○○開車往草屯方向逃逸，車行至
    彰化縣芬園鄉○○路○段十九號上青檳榔攤，再由辛○○、戊○○、丁○○分持
    三支指揮刀戴口罩，伊著口罩入內行搶，由辛○○持刀押檳榔攤老闆、丁○○搶
    走檳榔攤內錢財及一只盒子，伊則取走（摩托羅拉Ｔ１８９型）手機一支，得手
    後於返回溪州鄉之途中由丁○○分給伊、辛○○、丁○○各約二千元，至乙○○
    所分得之二千餘元現金，則由丁○○於翌日轉交，另摩托羅拉Ｔ１８９型手機一
    支由伊分得，其餘二支手機由戊○○帶走，又作案用之小型指揮刀共四支是從戊○○家拿的，口罩則係戊○○在台中市某家五金行購買，且當時在丁○○舊厝時
    ，即由丁○○提議強盜檳榔攤等情不諱（彰化縣警察局刑案偵查卷第七頁反面～
    九頁反面）；(3)被告乙○○亦供稱：伊因沒工作無聊，而駕駛自己之自小客車，
    至丁○○溪州圳寮舊厝找戊○○，伊到時丁○○、戊○○、張加賓、辛○○四人
    就在該處，後來伊沒錢繳會錢就半開玩笑提議要搶一位老人，但他們不要，後來
    伊便邀他們四人坐伊車出去逛逛，但因伊車快沒油，辛○○就提議先到西螺偷車
    ，於九十一年三月二十一日凌晨一時許在西螺鎮○○路五四巷三號，由辛○○利
    用六角板手偷得ＳＫ－０１２７號自小客車，得手後將伊車停回溪州，在行經彰
    化縣溪湖鎮○○路○段統一超商前發現一部８Ｌ－１７５８號自小客車停放在該
    處引擎未熄火，且駕駛座旁車門未關，戊○○即下車將車偷走，往員林方向逃逸
    ，其間並將前竊得之ＳＫ－０１２７丟棄，至同日凌晨三時近四時左右，由伊接
    替辛○○駕車，行經台中市市○路五七二號前夏威夷檳榔攤，由丁○○、戊○○
    、辛○○、張加賓等人持小指揮刀行搶，伊留在駕駛座待命，共搶得摩托羅拉行
    動電話一支，現金三千四百五十元，復於同日凌晨五時左右，至彰化縣芬園鄉○○路○段十九號上青檳榔攤由丁○○、戊○○、辛○○、張加賓下車以同一持刀
    之方式行搶，得手後往草屯分向逃逸，另作案用之小型指揮刀是從戊○○舊厝取
    出，口罩則是渠等在台中市閒逛時一家五金行由戊○○下車購得各等語；核其三
    人對如何行竊、強盜財物所用之凶器及強盜時所戴之口罩來源等作案情節暨由何
    人下手強盜財物之分工過程，甚至事後往何方向逃逸、如何分贓等經過細節，所
    述相符，與(4)證人即ＳＫ─０一二七號自用小客車車主壬○○、八Ｌ─一七五八
    號自小客車車主丙○○指證汽車失竊，及夏威夷檳榔攤庚○○、上青檳榔攤楊峻
    証（原名己○○）及楊峻証之母親蔡欣穎（原名蔡春香）指訴如何遭人持刀強盜
    財物之受害經過又大致相當，並有(5)贓物認領保管單、摩托羅拉Ｔ１８９型行動
    電話照片、彰化縣警察局車輛協尋、車牌遺失（尋獲）電腦輸入單、扣押物品目
    錄表、車輛竊盜、車牌失竊資料個別查詢報表－查詢車輛認可資料附卷足參（同
    前警卷第四十七～五十七頁、七十二～七十三頁）；其等於警訊中自白竊盜及強
    盜之犯行，應堪採信。
  (二)雖(1)被告辛○○與乙○○於警局製作筆錄時，就渠等與丁○○、戊○○及張加賓
    等人於何時達成強盜財物之犯罪謀議，被告辛○○供稱係在丁○○之舊厝，乙○○則稱係在竊取上開８Ｌ－１７５８號自用小客車在台中市區閒逛時丁○○說逛
    了一整夜沒搶會倒楣，辛○○亦附和說沒有錯，其五人才決意行強云云互有出入
    ，另乙○○供稱張加賓係負責在檳榔攤門外把風，與張加賓自承有動手強盜財
    物及辛○○所稱第二次至上青檳榔攤強盜財物時，亦有持刀下車；與張加賓自
    承僅有戴口罩未帶刀械不合；但被告乙○○於警局亦不諱言在丁○○舊厝時即
    有提議要行搶，倘被告等人係於竊車後於閒逛時始起意行搶，又何以在丁○○家
    中即備妥作案用之刀械，又何須購買口罩，於竊得前開ＳＫ－０１２７號自用小
    客車時，又何須大費周章將乙○○所有之自用小客車駛回其住家近處之廟旁停放
    ？由此可見渠等應係在丁○○舊厝時即有持刀強盜財物之犯罪合致與計畫，並利
    用竊得之贓車作為犯案之工具，以免車號被記下，身分曝光，此部分應以被告辛○○及共犯張加賓所稱係在丁○○家中即謀議共同強盜檳榔攤為可採。至就張
    加賓是否有動手行強或在檳榔攤外把風一節，因被告乙○○係在車上待命，就實
    際下手之情形，不若身歷其境之辛○○、張加賓二人清楚，其於偵查中又坦承未
    看到行強之經過（同前偵卷第八十頁），故就張加賓是否進入檳榔攤內強盜物或
    在外負責把風，不足遽採其供詞。就張加賓至上青檳榔攤行強時是否有帶刀？
    因當時被告辛○○思緒及焦點之所在，均在於如何強盜財物，就其餘共犯是否有
    帶刀械，未必能注意之，而共犯張加賓就其本人如何作案之經過，有無戴口罩及
    帶刀械之細節當知之甚詳，故應以張加賓所供伊未帶刀與事實較為接近。
  (三)復按刑法第二十八條所謂之共同正犯者，指二人以上，以共同犯罪之意思，而共
    同實施犯罪之行為。故共同實施犯罪行為之人，在合同意思之範圍內，不論係同
    時實施犯罪行為，或各自分擔犯罪行為之一部，均係相互利用他人之行為，以達
    其犯罪之目的，即應對於全部所發生之結果，共同負其刑責，最高法院著有八十
    二年度台上字第五九二五號刑事判決意旨足參，雖被告丁○○於原審及本院均否
    認曾參與強盜及竊盜犯行，其他共犯亦附合其詞，並一致供稱當時渠等所攜帶之
    兇器係鐵板尺，非指揮刀云云；被告乙○○亦推翻前詞，否認共涉犯行云云，然
    (1)被告辛○○、乙○○及共犯張加賓於檢察官初次偵訊時，或否認犯行或避重就
    輕，然經檢察官多次隔離偵訊後，其中辛○○及張加賓二人業均坦承參與犯行，
    並一致指述丁○○、戊○○、乙○○確實參與竊盜及強盜檳榔攤（參張加賓同前
    偵卷第二十八頁正面、四十四頁反面、第六十頁正面筆錄、辛○○同前偵卷第二
    十九頁正面倒數第一～三行、第四十九頁反面、第五十頁正面、反面筆錄所載）
    ；(2)被告乙○○本人於九十一年六月二十一最後一次偵查時亦坦承伊及丁○○確
    有共同參與竊盜及強盜之犯行，並出具書面自白當時確實有五人即丁○○、戊○○、張加賓、辛○○及伊共五人一起去作案，伊警訊筆錄為實在無訛（參同前偵
    卷第七十六頁、七十九頁反面、八十頁正面）；(3)共犯張加賓於本院調查時雖一
    度供稱全部強盜財物所得悉由其個人拿走，且丁○○沒有下車；但經提示其偵訊
    筆錄及乙○○自白書所載，質其何以均供承事實上是五人參與，則稱「沒有意見
    」，而訊以究竟是多少人去犯案，張加賓又答以確實是五人，就「贓款是否大家
    都有分到」此一問題，也以「點頭」代替回答，雖其又改稱錢老實說是都有分，
    但第二車子是伊去偷的，丁○○確實沒下車，當時伊是想脫罪，看能不能輕判才
    在偵查庭如此說（本院上訴卷第一０一～一０二頁）；惟張加賓倘於偵查中確係
    意在脫罪而嫁禍於丁○○，又何須坦承自己之犯行，其所謂丁○○未下車乙節，
    與被告乙○○於原審所稱：至檳榔攤時丁○○、戊○○、辛○○、張加賓四人均
    有下車等語又互見出入（原審卷第八十四頁正面），顯見張加賓、乙○○事後翻
    異前詞，否認丁○○涉案，應係出於迴護被告丁○○之詞，尚無可採。再者無論
    由竊車或由攜帶刀械、口罩及平白增添手機、黑色皮包等種種跡象，顯非一般單
    純購買檳榔所可比擬，被告乙○○若非與其餘四人事前即有共同之犯意聯絡及行
    為之分擔，豈有絲毫未曾懷疑，甚至於發現辛○○等竊車之際，未即刻駕車離去
    ，反而從頭到尾（分贓時除外）配合駕車之理，凡此俱足證明被告丁○○及乙○○確有參與本件犯行，縱其二人並未親自下手行竊，被告乙○○亦未進入檳榔攤
    內洗劫被害人財物，但其二人與其餘共犯事前既有犯罪之謀議，而基於彼此犯意
    之聯絡，推由其餘共犯下手實施，被告乙○○則負責開車接應，自仍應就全部之
    犯罪結果與被告辛○○、戊○○、張加賓等人共負共同正犯之刑責至明。
  (四)被害人楊峻証、蔡欣穎於警訊、偵查、原審，及於本院之證詞，對於案發當時進
    入檳榔攤內之歹徒人數均稱應係三人，庚○○則稱下車約有三人或三、四人（同
    前警卷第十八頁反面、二十二頁正面、偵卷第四十三頁反面、原審卷第八十九頁
    、本院上訴卷第一三０、一三二頁）；然因當時事出突然，又正值凌晨時分，天
    色未亮，對於首先映入眼中之歹徒人數只匆匆一瞥，實施強盜行為之時，下車實
    際人數如何？是三人先進去後，另一名再尾隨入內行搶，或者同時進入？自無法
    期待被害人能清楚確認；本案實際強盜財物之被告係何人一點，被告辛○○及張
    加賓之前開警局筆錄所供，既與案發時間最為接近，記憶亦較清新，當較可採，
    又本件事證已明確，被告聲請再行傳喚被害人到庭訊問，亦核無必要，附此敘明
    。至被告等用以強盜之凶器，被告等雖均辯稱係自八Ｌ─一七五八號自小客車車
    上所取得之鐵板尺，但該車並未放置鐵尺一節，已據證人丙○○於原審調查時結
    證在卷；證人庚○○於警訊、原審及本院調查中又一致指稱被告等所攜帶之凶器
    係刀械，另證人蔡欣穎於原審調查時亦證稱，被告等所攜帶之凶器，為一尺餘長
    之刀械，雙面開刃，不像西瓜刀等語（原審卷第一二六頁正面），證人楊峻証亦
    證稱被告等所拿之凶器，乃長約三、四十公分之刀械等語（偵卷第四十三頁反面
    、原審第八十九頁、本院上訴卷第一三二頁），衡情證人庚○○、蔡欣穎及楊峻
    証均已成年，具有相當之社會閱歷及經驗，就歹徒行兇之器具究竟是刀或者鐵板
    尺，應可辨識，參以被告辛○○、乙○○及張加賓於上開警訊筆錄中亦坦承係持
    小型指揮刀強，乃從丁○○家中所攜出者，可信被告等用以強盜之凶器，應非
    渠等所供之鐵尺，而係雙面開刃之刀械無誤。
  (五)此外，被告辛○○於警訊中業已供明，渠建議於作案前先行竊車，又於同日凌晨
    二時許，辛○○駕駛前開ＳＫ─０一二七號自小客車行經彰化縣溪湖鎮○○路○
    段「統一超商」前時，固係由被告戊○○一人下車行竊車牌號碼八Ｌ─一七五八
    號之自小客車，然承上所述，被告等本意即在行竊車輛以作為進行強盜財物之交
    通工具，可見辛○○行竊之目的旨在覓得作案之交通工具，被告戊○○之所以下
    車行竊，亦係為取代先行竊取之ＳＫ─０一二七號自小客車，其餘被告亦均知之
    甚明，此觀被告等得手後，即在彰化縣員林鎮○○路與至善街口將ＳＫ─０一二
    七號自小客車丟棄，並由辛○○及乙○○輪流駕駛八Ｌ─一七五八號自小客車附
    載其餘之人益發可證，證人林琨煌復證稱本案案發之經過是因楊峻証有報案，其
    中有手機被搶，警方即按手機門號查通訊號碼，先循線查到張加賓弟弟，後來才
    查知是張加賓所使用，接著就在張加賓之帶領下，至其位於北斗之住處取出楊峻
    証被強劫之手機等語無訛（本院上訴卷第一二九頁），並有自被告張加賓租屋處
    查獲之該摩托羅拉Ｔ１８９型行動電話之照片、張鴻彰所有之行動電話門號00
    00000000通聯紀錄附卷可稽，是由本件被告與張加賓等人就各次之竊盜
    、強盜取財犯行均全程在場，並分擔下手實施或開車接應等犯罪行為之實施，事
    後復均有分贓，益足證彼五人間確有竊車及強盜取財之共同犯意聯絡及行為分擔
    ，本件罪證業臻明確，被告前揭辯詞，或屬畏罪卸責或互為迴護之詞，均不足採
    信，渠等犯行均堪認定。
三、核被告戊○○、丁○○、辛○○、乙○○所為，均係犯刑法第三百三十條第一項
    之結夥三人以上攜帶兇器強盜罪、第三百二十一條第一項第三、四款之結夥三人
    以上攜帶兇器竊盜罪，及第三百二十一條第一項第四款之結夥三人以上竊盜罪，
    被告丁○○、戊○○、辛○○、乙○○與張加賓間就上開強盜及竊盜犯行，互有
    犯意之聯絡及行為之分擔，為共同正犯。被告等以一分擔之行為強盜楊峻証、蔡
    欣穎所管領之財物，為想像競合犯，應從一種之結夥三人以上攜帶兇器強盜罪處
    斷。被告等前後二次強盜及二次竊盜之犯行，各屬時間緊接、犯罪構成要件相同
    ，顯係分別基於概括之犯意反覆為之，均應依連續犯之規定，分別論以一結夥三
    人以上攜帶兇器強盜罪、及一結夥三人以上攜帶兇器竊盜罪論，並均加重其刑。
    所犯強盜及竊盜二罪間，有方法、結果之牽連關係，應從一重之結夥三人以上攜
    帶兇器強盜罪處斷，公訴人認被告所犯上開二罪犯意各別，行為互殊，應分論併
    罰容有未洽，附此敘明。再被告戊○○前於八十七年間因竊盜罪，經本院判處有
    期徒刑二年確定，於八十九年六月二十二日假釋出獄並付保護管束，同年十一月
    二十七日假釋付保護管束期滿而執行完畢；被告丁○○則曾因竊盜罪及違反毒品
    危害防制條例案件，分別經原審法院於八十八年七月二日、八十九年二月三日，
    各判處有期徒刑一年二月及四月確定，嗣定應執行刑為有期徒刑一年五月，入監
    執行後於九十年一月二十日假釋出獄並付保護管束，同年二月二十八日假釋付保
    護管束期滿而執行完畢；此有台灣彰化地方法院檢察署刑案資料查註紀錄表及台
    灣高等法院被告全國前案紀錄表各一件在卷足參，其二人受前揭有期徒刑執行完
    畢後，五年以內再犯本件有期徒刑以上之罪，各應依累犯規定遞加重其刑。
四、原審對被告戊○○、丁○○、辛○○、乙○○論罪科刑，雖非無見，惟竊取八Ｌ
    ─一七五八號自用小客車部分，被告等所為係犯刑法第三百二十一條第一項第四
    款之結夥三人以上竊盜罪，已如前述，原審認係犯刑法第三百二十條第一項之普
    通竊盜罪，自有未洽，被告戊○○、丁○○、辛○○、乙○○上訴意旨仍執陳詞
    各自否認部分犯行，雖無理由，惟原審判決此部分既有未洽，仍屬無可維持，應
    由本院將此部分撤銷改判。爰審酌被告等年輕力壯，竟以暴力強盜他人財物，嚴
    重危害社會安全秩序，惡性非輕，及渠等之犯罪手段、犯罪後之態度等一切情狀
    ，分別量處如主文第二、三、四項所示之刑。至於作案之一字型起子一支、口罩
    、刀械等物，因未扣案，且無證據證明尚屬存在，爰不另諭知沒收。
五、被告辛○○經合法傳喚無正當理由拒不到庭，爰不待其陳述逕行判決。
六、依刑事訴訟法第三百七十一條、第三百六十九條第一項前段、第三百六十四條、
    第二百九十九條第一項前段、刑法第二十八條、第五十六條、第三百三十條第一
    項、第三百二十一條第一項第三、四款、第五十五條、第四十七條，判決如主文
    。
本案經檢察官癸○○到庭執行職務。
中      華      民      國      九十二   年     十二      月    十六    日
                                    臺灣高等法院臺中分院刑事第十庭
                                          審判長法  官  林  照  明
                                                法  官  蔡  名  曜
                                                法  官  王      銘
右正本證明與原本無異。
如不服本判決應於收受送達後十日內向本院提出上訴書狀，其未敘述上訴之理由者並
得於提起上訴後十日內向本院補提理由書（均須按他造當事人之人數附繕本）。
                                                書記官  王  麗  珍
中      華      民      國      九十二   年     十二      月   二十二   日
                                                                        Ｉ


司法院資訊處製作；財團法人民間司法改革基金會備份。
